【裁判字號】    97,停,35
【裁判日期】    970327
【裁判案由】    聲請停止執行
【裁判全文】
臺北高等行政法院裁定
                                     97年度停字第00035號
聲  請  人  甲○
         送達代收人 乙○○
相  對  人  財政部臺灣省北區國稅局
代  表  人  陳文宗（局長）
上列當事人間因法務部行政執行署宜蘭行政執行處97年度贈稅執
特字第11514 號贈與稅行政執行事件，聲請停止原處分之執行，
本院裁定如下：
    主  文
聲請駁回。
聲請程序費用由聲請人負擔。
    理  由
一、按行政訴訟繫屬中，行政法院認為原處分或原決定之執行，
    將發生難於回復之損害，且有急迫情事者，得依職權或依聲
    請裁定停止執行，行政訴訟法第116條第2項前段定有明文。
    故如聲請停止執行不備上揭停止執行要件者，應予駁回。又
    所謂「原處分或決定之執行，將發生難於回復之損害，且有
    急迫情事」，係指「須有避免難以回復損害之急迫必要性」
    ；至所謂「難於回復之損害」係指其損害不能回復原狀，或
    不能以金錢賠償，或在一般社會通念上，如為執行可認達到
    回復困難之程度而言，至當事人主觀上難於回復之損害當非
    屬該條所指之難於回復之損害（有最高行政法院91年度裁字
    第344號、92年度裁字第1332號裁定、92年度裁字第864號裁
    定要旨可資參照。）
二、本件聲請人聲請意旨略以：
  (一)法務部行政執行署宜蘭行政執行處97年03月06日宜執廉97年
    贈稅執特字第00011514號執行命令敬悉。
  (二)經查，執行命令所執行之標的金額為新台幣（以下同）16,8
    16,973元，除禁止聲請人處分存款債權外，亦對聲請人15筆
    不動產進行查封，惟本件聲請人已提供半數金額（即841 萬
    元）作為擔保，且聲請人就該贈與稅案件已向鈞院提起再審
    之訴，現由鈞院審理中，扣除該841 萬元擔保金，距應執行
    之金額約僅差841 萬元，惟前揭被查封之不動產市價至少有
    數千萬元，若遭執行處拍賣，並由第三人應買拍定，縱該再
    審訴訟結果最後係由聲請人獲勝，則再將土地過戶回聲請人
    名下之損害，勢必無法回復。是聲請人爰依行政訴訟法第11
    6 條第2 項本文之規定，聲請於該再審之訴判決確定前，停
    止法務部行政執行署宜蘭行政執行處97年度贈稅執特字第11
    514 號執行案件。退萬步言，若鈞院認為本件停止執行之聲
    請尚不符合行政訴訟法第116 條第2 項之規定，則聲請人爰
    依行政執行法第26條準用強制執行法之規定，請鈞院准許聲
    請人再提供841 萬元作為擔保（連同先前之841 萬元，此時
    相對人已獲得全額擔保），於該再審之訴判決確定前，停止
    本件之行政執行。
三、經查，所謂再審為確定終局判決之當事人或其繼受人對該判
    決聲明不服，請求再開始訴訟之程序。然依上開行政訴訟法
    第116 條第2 項前段規定旨意，當事人得聲請裁定停止執行
    者，須行政訴訟繫屬中；然本件原告所涉贈與稅乙案，既經
    最高行政法院判決確定，自非在法院繫屬中；況當事人對於
    行政機關之行政處分，在行政訴訟繫屬中，雖得聲請行政法
    院裁定停止執行，但應以事實上如經執行，將發生難於回復
    之損害，且有急迫情事者，始得為之。所謂難以回復之損害
    ，係指其損害不能回復原狀，或在社會一般通念上，如為執
    行可認達到回復困難之程度，且均不能以金錢估價賠償者而
    言。經查，本件原處分係補稅及罰鍰處分，屬金錢給付義務
    為內容之行政處分，聲請人如因執行而受有損害，尚能以金
    錢賠償而回復，難認日後會發生難以回復損害之情形；從而
    ，聲請人聲請停止執行，核與前揭停止執行之要件不符，不
    應准許。至聲請人另主張依行政執行法第26條準用強制執行
    法之規定，請本院准許聲請人再提供841 萬元作為擔保，於
    該再審之訴判決確定前，停止本件之行政執行乙節；按「有
    回復原狀之聲請，或提起再審或異議之訴，或對於和解為繼
    續審判之請求，或提起宣告調解無效之訴、撤銷調解之訴，
    或對於許可強制執行之裁定提起抗告時，法院因必要情形或
    依聲請定相當並確實之擔保，得為停止強制執行之裁定。」
    為強制執行法第18條第2 項所明定。是依該法條規定，是否
    准予停止執行，非屬行政法院權限，聲請人上開主張，亦為
    無理由，併此敘明。
四、依行政訴訟法第104 條、民事訴訟法第95條、第78條，裁定
    如主文。
中    華    民    國    97    年    3     月    27    日
                   臺北高等行政法院第七庭
                             審判長法  官  李得灶
                                   法  官  林育如
                                   法  官  黃秋鴻
上為正本係照原本作成。
如不服本裁定，應於送達後10日內向本院提出抗告狀（須按他造
人數附繕本）。
中    華    民    國    97    年    3     月    27    日
                                   書記官  林苑珍


司法院資訊處製作；財團法人民間司法改革基金會備份。
